臺灣板橋地方法院刑事判決　　　　　　　　　　　　　九十年度易字第三六六七號
　　公　訴　人　臺灣板橋地方法院檢察署檢察官
　　被　　　告　甲○○
右列被告因違反毒品危害防制條例案件，經檢察官提起公訴（九十年度毒偵字第三三
七九號）及移
    主    文
甲○○連續施用第二級毒品，累犯，處有期徒刑陸月，如易科罰金以參佰元折算壹日
。扣案之安非他命壹小包（毛重零點伍捌公克，淨重零點參柒公克，取鑑零點零伍公
克，餘零點參貳公克）沒收銷燬之；吸食器貳組均沒收。
    事    實
一、甲○○曾於民國八十五年七月十五日因違反麻醉藥品管理條例案件，經本院判處
    有期徒刑六月，如易科罰金，以三百元折算壹日，於同年八月十五日判決確定，
    於八十六年九月七日執行完畢。又於八十六年三月十二日因違反麻醉藥品管理條
    例等案件，經本院判處有期徒刑一年二月，於同年四月二十一日確定，於八十七
    年九月十二日縮刑期滿執行完畢。再於八十八年七月十六日因賭博案，經本院判
    處有期徒刑六月，併科罰金一萬元，有期徒刑如易科罰金；罰金如易服勞役均以
    三百元折算一日，於同年十月二十八日確定，於八十九年十月二十七日執行完畢
    。又曾因違反毒品危害防制條例案件，經臺灣臺灣板橋地方法院檢察署檢察官聲
    請本院以八十八年度毒聲字第六○二八號裁定送觀察、勒戒後，認有繼續施用毒
    品傾向，而於八十八年十月十八日經臺灣板橋地方法院檢察署檢察官聲請本院以
    八十八年度毒聲字第六五四三號裁定令入戒治處所施以強制戒治一年，於八十九
    年四月二十五日停止戒治，所餘戒治期間付保護管束，於八十九年十月十七日交
    付保護管束期滿，經臺灣板橋地方法院檢察署檢察官以九十年度戒毒偵字第二一
    二號不起訴處分在案。竟仍不知悔改，明知安非他命業經毒品危害防制條例列為
    第二級毒品，不得施用或持有，仍基於施用第二級毒品安非他命之犯意，於九十
    年八月十五日上午七時許，在台北縣新莊市○○街一九八號四樓內，以將安非他
    命置放於自製之吸食器內下以火燻烤吸取煙霧之方式，施用第二級毒品安非他命
    。嗣於九十年八月十六日下午十七時許，在上址，為警查獲，並扣得安非他命一
    小包（毛重○點五八公克，淨重○點三七公克，取鑑０點０五公克，餘０點三二
    公克）及其所有供施用安非他命所用之吸食器一組。甲○○經警移送台灣板橋地
    方法院檢察署檢察官訊問，經該署檢察官諭令以三萬元交保候傳；且經臺灣板橋
    地方法院檢察署檢察官以其強制戒治期滿，經檢察官為不起訴處分確定，再犯施
    用毒品，聲請本院於九十年十月十一日以九十年度毒聲字第四○七五號裁定令入
    戒治處所施以強制戒治一年。復承前同一施用第二級毒品安非他命之概括犯意，
    自九十一年一月底起至九十一年三月十三日中午十二時許止，以同一方式，在台
    北縣新莊市○○路四一九之一號二樓，連續施用第二級毒品安非他命多次。嗣於
    於九十一年三月十三日十五時三十分許，在台北縣新莊市○○路四一九之一號二
    樓為警查獲，並扣得其所有供施用安非他命所用之吸食器一組。
二、案經臺北市政府警察局中正第一分局移請臺灣板橋地方法院檢察署檢察官偵查起
    訴及移送併辦。
    理  由
一、右揭事實業據被告甲○○坦承不諱，並有安非他命一小包（毛重○點五八公克，
    淨重○點三七公克，取鑑０點０五公克，餘０點三二公克）及其所有供施用安非
    他命所用之吸食器一組扣案可證。又扣案之結晶物確係安非他命；吸食器內並有
    安非他命殘留，復有內政部警政署刑事警察局九十年十二月十三日刑鑑字第二二
    三二三一號鑑驗通知書一紙在卷可憑。再被告於上開時地為警查獲當時，分別採
    集尿液送驗，經以酵素免疫分析法及氣相層析質譜分析法鑑定結果，均呈安非他
    命陽性反應，復有台北市立療養院九十年九月二十八日、九十一年三月二十八日
    煙毒尿液檢驗報告書各一紙附卷可稽。而被告先後被送觀察勒戒、強制戒治如前
    述，復有右開裁定、不起訴處分書影本、臺灣高等法院檢察署刑案紀錄簡覆表、
    臺灣臺北看守所九十年十一月二十九日北所總字第六九九九號函所附勒戒處分執
    行指揮書、本院八十八年度毒聲字第六○二八號裁定影本各一紙、臺灣臺北戒治
    所九十年十一月三十日北戒守籍總字第七九○一函等件在卷可參，足證被告前開
    自白屬實。本件事證明確，被告施用安非他命之犯行，洵堪認定。
二、按安非他命係屬毒品危害防制條例第二條第二項第二款規定之第二級毒品。被告
    施用安非他命之行為，係犯毒品危害防制條例第十條第二項之施用第二級毒品罪
    。其先後多次施用安非他命犯行，時間緊接，犯罪構成要件相同，顯係基於概括
    犯意反覆為之，應依連續犯規定論以一罪，並依法加重其刑。又其於施用安非他
    命前或後之持有安非他命行為，為高度之施用行為所吸收，不另論罪。再被告自
    九十一年一月底起至九十一年三月十三日間之吸用安非他命犯行（即移送併辦部
    分），雖未據公訴人提起公訴，惟與已起訴部分有裁判上一罪之連續關係，已如
    前述，本院自得併予審理。查被告曾於八十五年七月十五日因違反麻醉藥品管理
    條例案件，經本院判處有期徒刑六月，如易科罰金，以三百元折算壹日，於同年
    八月十五日判決確定，於八十六年九月七日執行完畢。又於八十六年三月十二日
    因違反麻醉藥品管理條例等案件，經本院判處有期徒刑一年二月，於同年四月二
    十一日確定，於八十七年九月十二日縮刑期滿執行完畢。再於八十八年七月十六
    日因賭博案，經本院判處有期徒刑六月，併科罰金一萬元，有期徒刑如易科罰金
    ；罰金如易服勞役均以三百元折算一日，於同年十月二十八日確定，於八十九年
    十月二十七日執行完畢，有臺灣高等法院檢察署刑案紀錄簡覆表一份在卷可查，
    其於五年內再犯本件有期徒刑以上之罪，為累犯，應依法遞加重其刑。爰審酌被
    告其前已有施用安非他命之紀錄（見卷附臺灣高等法院檢察署刑案紀錄簡覆表）
    ，猶不知悛悔，再為本案施用安非他命犯行，暨其施用毒品之期間、次數、方式
    ，犯後坦承犯行，已知悔悟等一切情狀，量處如主文所示之刑，且諭知易科罰金
    之折算標準，以示懲儆，並冀自新。
三、另扣案之安非他命一小包（毛重○點五八公克，淨重○點三七公克，取鑑０點０
    五公克，餘０點三二公克），為第二級毒品，係違禁物，應依毒品危害防制條例
    第十八條第一項規定沒收銷燬之；另吸食器二組，業經被告陳明係其所有供施用
    安非他命所用（見本院九十一年四月四日審判筆錄），則應依刑法第三十八條第
    一項第二款之規定宣告沒收。
四、至臺灣板橋地方法院檢察署檢察官移送併辦被告施用海洛因部分，經查被告並非
    同時施用海洛因及安非他命，且其施用上述二類毒品之動機及方式亦不相同，經
    其自承：「海洛因我是放在香煙裡面來吸食，安非他命則是放在吸食器裡面：，
    我不是同時施用安非他命及海洛因的，當時我因為通緝中，情緒不好我才施用海
    洛因的，這樣子我才能入眠的，安非他命我則是用來提神的，然後才能工作：」
    等語在卷（見同上審判筆錄），故此部分與前開論罪科刑之施用安非他命部分，
    犯意各別，行為互異，並無裁判上一罪之連續關係，此部分應退由該署檢察官另
    行偵辦。
據上論斷，應依刑事訴訟法第二百九十九條第一項前段，毒品危害防制條例第十條第
二項、第十八條第一項前段，刑法第十一條前段、第五十六條、第四十一條第一項前
段、第四十七條、第三十八條第一項第二款，罰金罰鍰提高標準條例第二條，判決如
主文。
本案經檢察官顏世翠到庭執行職務。
中    華    民    國      九十一      年      四      月    十八      日
                                      臺灣板橋地方法院刑事第五庭
                                          法  官 林玫君
右正本證明與原本無異。
如不服本判決，應於判決送達後十日內，向本院提出上訴狀。
                                          書記官 許清秋
中    華    民    國      九十一      年      四      月   二十二     日
毒品危害防制條例第十條：
施用第一級毒品者，處六月以上五年以下有期徒刑。
施用第二級毒品者，處三年以下有期徒刑。
毒品危害防制條例第十八條：
查獲之毒品及專供製造或施用毒品之器具，不問屬於犯人與否，均沒收銷燬之。但合
於醫藥或研究之用者，得不予銷燬。
前項合於醫藥或研究用毒品或器具之管理辦法，由法務部會同行政院衛生署定之。
